灣桃園地方法院刑事判決　　　　　　　 92年度訴字第747號
公　訴　人　臺灣桃園地方法院檢察署檢察官
被　　　告　甲○○　男　35歲.
選任辯護人　陽文瑜律師
　　　　　　袁健峰律師
被　　　告　庚○○　男　47歲.
指定辯護人　本院公設辯護人癸○○
被　　　告　子○○　男　28歲.
指定辯護人　吳尚昆律師
被　　　告　寅○○　男　53歲.
選任辯護人　戴銀生律師
被　　　告　辛○○　男　22歲.
選任辯護人　陳萬發律師
被　　　告　戊○○　男　29歲.
指定辯護人　潘麗茹律師
被　　　告　壬○○　男　32歲.
指定辯護人　林清漢律師
被　　　告　丁○○　男　28歲.
指定辯護人　邱永祥律師
被　　　告　丑○○　男　32歲.
上列被告等因違反毒品危害防制條例等案件，經檢察官提起公訴
（92年度偵字第2426、2648、2943、3496號），本院判決如下：
    主  文
甲○○、子○○、寅○○、辛○○共同私行拘禁，各處有期徒刑
參年；又共同毀損屍體，各處有期徒刑壹年陸月。各應執行有期
徒刑肆年肆月。
戊○○共同私行拘禁，累犯，處有期徒刑參年貳月；又共同毀損
屍體，累犯，處有期徒刑壹年捌月。應執行有期徒刑肆年捌月。
壬○○共同私行拘禁，處有期徒刑貳年捌月；又共同毀損屍體，
處有期徒刑壹年陸月。應執行有期徒刑肆年。
丁○○共同私行拘禁，處有期徒刑參年。
丑○○共同毀損屍體，處有期徒刑壹年陸月。
甲○○、庚○○、子○○、寅○○被訴幫助販賣第貳級毒品部分
均無罪。
    事  實
一、緣章志萍（已於民國92年1 月31日死亡，經檢察官另為不起
    訴處分）於90年1 月間，經由甲○○知悉庚○○所識之友人
    蔡燕良有毒品安非他命待售，乃透過王、許2 人向蔡燕良購
    買價值約新臺幣（下同）七十餘萬元之安非他命3 公斤，詎
    料蔡燕良竟以明礬假冒安非他命出售予章志萍，章志萍為之
    大怒，而懷疑王、許2 人與蔡燕良相互勾結，故命其2 人須
    對此事負責。庚○○為解決此事，即不斷嘗試聯絡蔡燕良出
    面，直至90年2 月20日某時，蔡燕良主動與庚○○聯絡，庚○○遂要求蔡燕良至臺北市○○○路56號1 樓其所開設之機
    車行，並隨即告知甲○○及章志萍。章志萍知悉後便基於剝
    奪蔡燕良行動自由之犯意，命與之有犯意聯絡之甲○○、子
    ○○、辛○○等3 人前往上開機車行將蔡燕良帶回，嗣由甲○○、子○○將蔡燕良強押坐上辛○○所駕駛不詳車號之紅
    色自用小客車後，將之載往位在臺北縣中和市○○路560 號
    2 樓，由甲○○以自己名義代章志萍承租之泰國餐廳。旋即
    由章志萍逼問蔡燕良遭其詐取之七十多萬元下落，並要求其
    返還，惟蔡燕良堅不吐實，章志萍、甲○○、子○○、寅○○、辛○○及戊○○（前因妨害風化案件，經法院判處有期
    徒刑6 月確定，於88年2 月23日易科罰金執行完畢）等人，
    為使其交出上開款項，遂基於共同傷害他人身體之犯意聯絡
    ，共同毆打蔡燕良，惟因蔡燕良始終拒不交出該筆款項，章
    志萍、甲○○、子○○、寅○○、辛○○及戊○○等人遂共
    同基於私行拘禁之犯意聯絡，將蔡燕良拘禁於上開泰國餐廳
    房間內不讓其離去，並由戊○○加以看管監視，且為防蔡燕
    良脫逃，更以手銬將其銬於房間內之鐵門或窗戶之橫桿上，
    甚至將蔡燕良之雙手吊高，藉以完全剝奪其行動之自由。其
    間適有上開房屋所有人蕭秀月之子丁○○至該處拿取衣物，
    戊○○便要求丁○○代為看管蔡燕良，丁○○遂基於犯意之
    聯絡，允諾並於該處看管蔡燕良。其後至同年月23日之數日
    內，為迫使蔡燕良如數交還前揭款項，章志萍、甲○○、戊○○、丁○○、寅○○、子○○、辛○○及嗣後到場並有犯
    意聯絡之壬○○等人乃分別接續毆打蔡燕良並逼問錢之去處
    ，因蔡燕良數次提供錯誤之地址，致使甲○○、戊○○、寅
    ○○按址前去尋找皆未有所獲，返回前開處所後，又分持木
    棍等物及拳腳毆打蔡燕良之胸部、大腿及其他身體部位，戊○○、丁○○則分別以約80至100 公分之長型圓柱狀及約15
    至20公分之扁型盒子狀電擊棒電擊蔡燕良大腿鼠鼷部及臀部
    等處，壬○○、子○○、辛○○另亦屢向蔡燕良施以拳腳等
    傷害行為。至同年月23日晚間7 時許，章志萍命丁○○前去
    觀察蔡燕良之狀況，詎丁○○進入拘禁蔡燕良之房間後，竟
    發現蔡燕良已因不明原因氣絕身亡，丁○○倉皇告知章志萍
    ，章志萍遂又命子○○前去查看，子○○則回報蔡燕良正在
    睡覺，章志萍因此將丁○○數落一番，並由戊○○命丁○○
    繼續看管。惟因丁○○確認蔡燕良已死亡，心生畏懼而面露
    驚恐，寅○○查覺有異，跟章志萍說明此點，便讓戊○○、
    壬○○再次前去查看，終發覺蔡燕良確實已經死亡。事發後
    ，彼等為免處置不當而導致事跡敗露，除已因蔡燕良之死亡
    而陷於驚恐之丁○○外，其餘在場之章志萍、戊○○、子○○、辛○○、壬○○、寅○○等人遂共同思考應如何處理屍
    體，以免留下證據，其間章志萍並叫子○○至臺北縣板橋市
    ○○街262 號6 樓甲○○之當時住處將其載回，一起參與討
    論，最終7 人另起共同損壞蔡燕良屍體之犯意聯絡，決定將
    屍體運往他處後加以焚毀，辛○○乃先以鑰匙將屍體上之手
    銬打開，後由戊○○、甲○○、子○○等人用現場所留之電
    線將屍體之手腳加以綑綁，並用棉被將屍體包裹，再以窗簾
    之拉繩予以綑緊，隨後將之裝入一木箱中。翌日（24日）上
    午，章志萍交代寅○○與戊○○前去租車以載運屍體，二人
    遂前往位於臺北縣中和市○○路164 號之旺來貨車出租公司
    ，租得一輛不詳車號之藍色蓬式小貨車，供為載運屍體之用
    。隨後戊○○駕駛該部小貨車至泰國餐廳地下室，由眾人合
    力將裝有屍體之木箱抬上貨車，由戊○○駕駛該輛小貨車載
    寅○○，辛○○則另行駕駛不詳車號之紅色自用小客車載子
    ○○、甲○○、壬○○，六人共同前往子○○姊夫丑○○位
    於桃園縣大溪鎮西尾6 之12號3 樓之住處後，於上開處所內
    討論尋覓焚屍之地點。丑○○在場得知眾人之計畫後，便基
    於與甲○○等人共同損壞屍體之犯意聯絡，開車搭載寅○○
    與辛○○外出，在桃園縣大溪鎮附近，尋找妥適之地點，並
    選定桃園縣大溪鎮三塊厝1 之6 號全球保溫耐火工業股份有
    限公司前之偏僻空地，作為焚屍地點。另由子○○駕車至不
    詳加油站加油後，將油箱中之汽油抽出灌入油桶內，及由辛○○騎駛不詳車號之機車載壬○○持預先準備的油桶前往不
    詳加油站購油，並將灌有汽油之汽油桶共4 個放置於上開貨
    車後，戊○○、甲○○、寅○○、子○○、辛○○及壬○○
    等六人，於當日下午3 時許開車到達上開選定處所後，眾人
    隨即下車將裝有屍體之木箱及蔡燕良之衣物自車上取下，置
    放於空地上，取出汽油桶往木箱等物上澆淋汽油，由壬○○
    點火引燃後，旋即分乘來車離去。而蔡燕良之屍體因遭火焚
    燒後已全身燒焦，皮膚大部分燒黑而露出燒裂之肌肉組織及
    軟組織，左側後下胸壁及上腹壁交界處燒穿而露出部分腸管
    ，左手及腳被燒焦而從關節斷離。
二、案經桃園縣政府警察局大溪分局報告相驗及臺北縣政府警察
    局新店分局報請臺灣桃園地方法院檢察署檢察官偵查起訴。
    理  由
甲、有罪部分：
壹、傷害罪部分：
  一、被害人蔡燕良確遭人毆打成傷乙節，業據被告丁○○於本
      院92年12月1 日審理時具結證稱：我有進去看蔡燕良，他
      的二手臂有受傷，二腳都黑黑的也有受傷等語（見該日審
      判筆錄第32頁），及被告壬○○於本院93年1 月5 日審理
      時具結證稱：第一次看到蔡燕良的時候他身上就帶傷，我
      進去時就看到蔡燕良被銬在房間內，穿四角內褲身上有很
      多傷等語（見該日審判筆錄第9頁）明確。
  二、訊據被告甲○○除坦承將蔡燕良帶回泰國餐廳後曾打了蔡
      燕良2 個巴掌外，對其餘傷害犯行則矢口否認，辯稱：其
      只打了蔡燕良2 個巴掌就離開泰國餐廳，直至蔡燕良死亡
      前均未再回泰國餐廳云云。經查：
    (一)參酌被告戊○○於本院93年6 月28日審理時具結證稱：第
      一天蔡燕良被押回去的時候，我的確有看到章志萍拿木棍
      毆打蔡燕良，甲○○是摑蔡燕良耳光等語（見該日審判筆
      錄第8 頁），及於本院93年7 月12日審理時具結證稱：就
      是甲○○將蔡燕良帶回給章志萍後，章志萍問他話，但他
      支支吾吾不講，所以甲○○就給他一個耳光等語（見該日
      審判筆錄第4 頁），足徵被告甲○○坦承掌摑蔡燕良之供
      述確屬事實。
    (二)另參酌被告寅○○於本院93年5 月17日審理時具結證稱：
      「（第3 天的情形如何？）.... ， 我準備回家，在大廳
      碰到甲○○剛好進來，他不知道對我不滿什麼，甲○○問
      我說章志萍在哪裡？.... 」 等語（見該日審判筆錄第16
      頁）及被告壬○○於本院93年2 月9 日審理時具結證稱：
      我看到的時候，戊○○、子○○是站離蔡燕良最近，子○○是倒拿掃帚把掃帚柄朝向蔡燕良，戊○○是拿角木條，
      甲○○是拿小的木質棒球棒，我看到的時候他們只是站在
      蔡燕良的旁邊質問說你是要講還是不要講，但是在我看之
      前是有聽到東西打到人的聲音等語（同該日審判筆錄第19
      頁），暨被告丁○○於本院92年12月15日審理時具結證稱
      ：「（最後一次你看到甲○○、戊○○、寅○○三人一起
      進去打蔡燕良，你有沒有看到他們怎麼打？)有 ，很恐怖
      的打，這3 個人都有動手。（他們是用拳頭、用腳踢、用
      棍子打、用電擊棒電？）棍子打跟電擊棒電。（這段期間
      有多長？）打了3 、4 個小時，打到沒有東西打的時候，
      他們連進來餐廳隔出等候區的鐵製圓柱都拿過來打。（你
      確實有沒有看到？）有，我看的嚇都嚇死了。」等語（見
      該日審判筆錄第6 、7 頁），足徵被告甲○○確曾於蔡燕
      良死前返回泰國餐廳，並以木棒毆打蔡燕良無訛。
    (三)辯護人雖質疑壬○○、丁○○供述及證述之可信度，認壬○○與章志萍之關係密切，且供述前後不一；丁○○就蔡
      燕良死亡之部分與被告甲○○有案件上利益衝突之處，其
      供、證述復不合常理，難以置信云云。惟本案被害人蔡燕
      良遭人拘禁在泰國餐廳長達4 至5 日，而本案查獲後，又
      距案發當時約2 年，實難期待壬○○、丁○○能就本案之
      發生經過情形為完全無誤之供述或證述。又被告丁○○已
      坦承有負責看管蔡燕良之犯行，其根本無從卸責，亦無須
      誣陷甲○○重返泰國餐廳傷害蔡燕良。
  三、訊據被告子○○矢口否認有傷害犯行，辯稱：其與甲○○
      、辛○○帶蔡燕良回泰國餐廳後，其並未歐打蔡燕良，稍
      後其即離開泰國餐廳，未曾再回泰國餐廳云云。經查：
    (一)由被告戊○○於本院93年6 月28日審理時具結證稱：「（
      在現場只有章志萍打蔡燕良嗎？）還有章志萍的朋友，還
      有甲○○、子○○。」等語（見該日審判筆錄第6 頁）；
      於本院同年7 月12日審理時亦具具結證稱：「（你第1 天
      在泰國餐廳看到好幾個人動手打蔡燕良，子○○他有打，
      他是怎麼打？）他用手打蔡燕良的後腦勺，他沒有帶任何
      工具，他打了1 、2 下」等語（見該日審判筆錄第16頁）
      。及被告辛○○於本院93年4 月19日審理時具結證稱：「
      （你在92年2 月11日偵查中供稱當時載蔡燕良回到泰國餐
      廳後，你還有看到子○○、甲○○、章志萍、寅○○、丁○○，這代表你有上去泰國餐廳對不對？）對，我是先上
      去後才走的。（你今天既然講說要據實陳述，那麼你以前
      在警、偵、審中所言哪一部分屬實？）警詢最實在。」等
      語（見該日審判筆錄第5 、7 頁），及其於92年2 月11日
      警詢中供稱：到達泰國餐廳後，其去停車，甲○○與子○○將蔡燕良帶進去，其停好車上泰國餐廳後，就看到甲○○與子○○共同毆打蔡燕良等語觀之，足認被告子○○將
      蔡燕良帶回泰國餐廳時即曾出手毆打蔡燕良無訛。
    (二)另參酌被告壬○○於本院93年1 月5 日審理時具結證稱：
      「（你進去到關蔡燕良那房間的時候有沒有看到有人在打
      蔡燕良？）當時沒有看到，但是我看到戊○○手上有拿一
      根棒子，子○○手上拿著一根掃帚，但是我只有看到他們
      拿著，並沒有看到他們打。」等語（見該日審判筆錄第9
      頁）；於本院93年2 月9 日審理時具結證稱：「（你看到
      的時候，他們到底拿什麼東西？）我看到的時候，戊○○
      、子○○是站離蔡燕良最近，子○○是倒拿掃帚把掃帚柄
      朝向蔡燕良，戊○○是拿角木條，甲○○是拿小的木質棒
      球棒，我看到的時候他們只是站在蔡燕良的旁邊質問說你
      是要講還是不要講，但是在我看之前是有聽到東西打到人
      的聲音」等語（見該日審判筆錄第19頁）。及被告寅○○
      於本院93年5 月17日審理時具結證稱：「（第2 天你離開
      後還有沒有再回去泰國餐廳過？）.... 第2天是我應章志
      萍的邀請過去泰國餐廳，..... ，章志萍叫我在旁邊幫他
      一起問蔡燕良，看蔡燕良到底是扮演什麼角色，..... 蔡
      燕良一直都不肯承認說這件事情跟甲○○、庚○○有關係
      ，章志萍就拿棍子再打他，後來我有看到辛○○、子○○
      進來，子○○也上前去打蔡燕良，辛○○也有打，子○○
      是用拳頭槌蔡燕良的胸部跟他講說你很白目，.... 」 等
      語（見該日審判筆錄第14頁）。暨被告丁○○於本院92年
      12 月8日審理時具結證稱：「（從戊○○打了那一次之後
      ，還有你上次講的最後那天有3 個人打他，在中間這段期
      間還有沒有人去找蔡燕良並打他嗎？）有，可是我忘記是
      在哪一天了。（戊○○除了第1 天打蔡燕良還有最後1 天
      跟甲○○、寅○○等3 人打蔡燕良外，中間還有誰有打過
      蔡燕良？）戊○○在這中間沒有再打，我剛講的子○○有
      揮打他的頭，但是力道不是很大，其他人我印象中就沒有
      打他」等語（見該日審判筆錄第8 至10頁），足徵被告子
      ○○於蔡燕良遭拘禁後曾重返泰國餐廳並出手毆打蔡燕良
      甚明。
    (三)雖辯護人質疑壬○○、寅○○、丁○○等人之供、證述彼
      此均有矛盾；甚或同一人就其所見，於警詢、偵訊及審理
      時之供、證述亦前後有若干差異，無從信以為真云云。然
      被害人蔡燕良遭拘禁長達4 、5 日，除丁○○外，壬○○
      、寅○○均非全天候留於泰國餐廳，又非同時至泰國餐廳
      ，各人所見當有可能不同。況在長達4 、5 日間，被告丁○○在該處又須睡眠、出解，未必與該4 、5 日中每一進
      出泰國餐廳者照面。再者，壬○○、寅○○、丁○○等人
      ，未必均與被告子○○間存有訴訟上之利害關係，彼等實
      無惡意誣指之必要。
  四、訊據被告寅○○固坦承曾毆打蔡燕良，惟另辯稱：蔡燕良
      被甲○○、子○○、辛○○帶回泰國餐廳時，其雖曾想要
      毆打蔡燕良，但因遭他人絆倒，故未毆打，隨後其即離開
      泰國餐廳，其係在第2 天才動手打蔡燕良，且其是徒手毆
      打，並非持木棒毆打云云。經查：
    (一)據被告寅○○於本院93年5 月17日審理時供稱：「（第二
      天你離開後還有沒有再回去泰國餐廳過？）..... ，第二
      天是我應章志萍的邀請過去泰國餐廳，..... ，我就跟章
      志萍一起去問蔡燕良，蔡燕良一直都不肯承認說這件事情
      跟甲○○、庚○○有關係，章志萍就拿棍子再打他，....
      ，章志萍在現場問蔡燕良問了半天，蔡燕良還是不回答，
      章志萍就再拿棍子打蔡燕良，我在旁邊看了很生氣，所以
      我也上前去徒手打蔡燕良，..... ，後來蔡燕良就提供壹
      個地址是章志萍把它抄下來，章志萍叫我照個這地址去看
      看，.... ， 地址是在台北市○○街是在機場旁邊，....
      . ，找了半天找不到那個門牌號碼，..... 。（第三天的
      情形如何？）我是大約中午去的，章志萍又拿了壹個地址
      給我，地址是在台北市○○路二十六號或是六十二號，..
      ... ，結果我們找到的那個地址是一家郵局，然後大約在
      下午三、四點鐘回泰國餐廳，.... 。 」等語（見該日審
      判筆錄第14至16頁），足見寅○○曾參與逼問蔡燕良交代
      假毒品之款項，又親赴蔡燕良所指地點查訪款項之下落，
      並曾出手毆打蔡燕良。
    (二)另參酌被告辛○○於本院93年4 月19日審理時具結證稱：
      「（第二天上午9 點你回到泰國餐餐廳後，接下來你在泰
      國餐廳看到什麼人、發生什麼事？）我上去泰國餐廳的時
      候我有敲門，是戊○○幫我開門的，我進去的時候就走進
      關蔡燕良的房間，在場的有丁○○、寅○○、戊○○，當
      時寅○○他手裡拿著1 根棍子，死者他坐在地上面對寅○○，手被反銬在背後，寅○○有拿1 根棍子比著蔡燕良的
      左胸問他錢在哪裡.... 。 （你在警詢中稱當日你進去泰
      國餐廳後，有看到寅○○拿棍子毆打蔡燕良是否正確？）
      我看到的時候他是用比的，但是我後來我跟戊○○要出去
      打電動，有經過那房間，房間裡面傳出蔡燕良的哀叫聲。
      」等語（見該日審判筆錄第7 、8 頁）。及被告戊○○於
      本院93年6 月28日審理時具結證稱：「（第3 天的情形呢
      ？）我是下午吃過飯以後過去的，我進去裡面看到章志萍
      在他自己的房間，還有丁○○關蔡燕良的那間房間還有我
      ，沒有其他人，差不多1 、2 點左右，寅○○他就過來，
      他先到章志萍房間，後來就過來問蔡燕良說叫他把錢還出
      來，並且拿木棍毆打蔡燕良，打了好幾下好像很痛的樣子
      ，但蔡燕良沒有叫，後來蔡燕良就跟他講一個地址，他就
      出去找了，不知道有沒有人跟他去找。（接下來呢？）我
      就去章志萍房間吸食毒品，一陣子後再拿給丁○○吸食安
      非他命，我們一直待在關蔡燕良的房間，大概下午3 、4
      點左右寅○○回來，直接到關蔡燕良的房間拿起木棍毆打
      蔡燕良講說怎麼給我假地址，他很氣憤的樣子，打得很用
      力，打一打之後，寅○○就講說再讓你想一想，他就到章
      志萍的房間去，..... 。（隔一日）下午1 點多之後我一
      個人再回到泰國餐廳，..... ，後來大約1 個小時寅○○
      又到泰國餐廳先去章志萍房間跟章志萍打招呼，再到關蔡
      燕良的房間裡問蔡燕良錢在哪裡，只要蔡燕良回答有支支
      吾吾的，寅○○就會拿同1 根棒球棍打他，..... 。」等
      語（見該日審判筆錄第14至18頁）。暨被告丁○○於本院
      92年12月8 日審理時具結證稱：「（你在九十二年二月十
      七日那天警詢時講說你說第三天的時候有看到寅○○打，
      那到底有沒有看到寅○○打蔡燕良？）有，因為他一進來
      就很不高興，他跟甲○○一起進來，他起先用拳頭打蔡燕
      良，後面用棍子打，甲○○叫蔡燕良老實講，但是並沒有
      打。（這個是甲○○他們這些人要蔡燕良供出放錢地址之
      前還是之後？）據我聽他們說，是他們找不到錢回來質問
      蔡燕良說沒有這個地址才出手打蔡燕良。」等語（見該日
      審判筆錄第9 頁）。由此益徵被告寅○○確有參與逼迫蔡
      燕良交出假毒品之款項，且親赴蔡燕良陳述之地址查訪，
      並曾因逼問、查訪未果而多次持棍棒毆打蔡燕良無訛。被
      告寅○○僅承認徒手毆打蔡燕良，顯係避重就輕之飾詞，
      不足採信。
  五、訊據被告辛○○雖否認有傷害蔡燕良之犯行，辯稱：其與
      甲○○、子○○將蔡燕良押回泰國餐廳後，其即先載子○○離去，再回頭載章志萍離去云云。惟查：
    (一)據被告辛○○於本院93年4 月19日審判時供稱：「（你在
      九十二年二月十一日偵查中你供稱當時載蔡燕良回到泰國
      餐廳後，你還有看到子○○、甲○○、章志萍、寅○○、
      丁○○，這代表你有上去泰國餐廳對不對？）對，我是先
      上去後才走的。（你載完章志萍以後什麼時候再回到泰國
      餐廳？）隔天上午約九點多的時候。（你跟戊○○去打電
      動之後多久之後你才又回到泰國餐廳？）就是人死的前一
      天。（後來你又是什麼時候再回到泰國餐廳？）就人死掉
      那一天，晚上大概八、九點，我接到子○○的電話說有事
      情要跟我講，叫我過去泰國餐廳一下，他並沒有跟我講人
      死掉的事。」等語（見該日審判筆錄第5 至11頁），足見
      辛○○開車押送蔡燕良回到泰國餐廳後，又曾多次返回泰
      國餐廳甚明。
    (二)另酌被告寅○○於本院93年5 月17日審理時具結證稱：「
      （第二天你離開後還有沒有再回泰國餐廳過？）..... ，
      第二天是我應章志萍的邀請過去泰國餐廳，..... ，後來
      我有看到辛○○、子○○進來，子○○也上前去打蔡燕良
      ，辛○○也有打，子○○是用拳頭槌蔡燕良的胸部跟他講
      說你很白目，辛○○用手拍打蔡燕良的後腦勺，.....
      。」等語（見該日審理筆錄第14、15頁），及於93年5 月
      31日審理時具結證稱：「（你見到他的時候，有沒有看到
      辛○○有動手打蔡燕良？）第二天有，就是看到辛○○動
      手打蔡燕良後腦勺那次。」等語（見該日審判筆錄第24頁
      ），互核其前後證述內容均屬一致，當非任意誣指。
  六、訊據被告戊○○矢口否認有傷害犯行，辯稱：其僅有負責
      在泰國餐廳看管蔡燕良，從未毆打蔡燕良云云。然查：
    (一)由被告壬○○於本院93年2 月9 日審理時具結證稱：「（
      你看到的時候，他們到底拿什麼東西？）我看到的時候，
      戊○○、子○○是站離蔡燕良最近，子○○是倒拿掃帚把
      掃帚柄朝向蔡燕良，戊○○是拿角木條，甲○○是拿小的
      木質棒球棒，我看到的時候他們只是站在蔡燕良的旁邊質
      問說你是要講還是不要講，但是在我看之前是有聽到東西
      打到人的聲音。」等語（見該日審判筆錄第19頁），及被
      告丁○○於本院92年12月8 日審理時具結證稱：「（你哪
      部分有保留？）我到泰國餐廳要去拿衣服那天，戊○○要
      我看住那個人，他要離開泰國餐廳之前戊○○他有打蔡燕
      良。（你有親眼看到他打蔡燕良嗎？）是。（他怎麼打，
      是徒手打還是用棍、棒或其他工具？）他示範給我看說如
      果他要逃走的話你就這樣打他，話說完他就拿棍子打蔡燕
      良。（除了你剛所講的這些人有打蔡燕良之外，有沒有人
      是拿電擊棒打或電蔡燕良的？）第一天戊○○示範時除了
      我剛所說的拿木棍之外，還有拿電擊棒電他，因為戊○○
      怕我制不住蔡燕良，他有拿電擊棒跟我講說如果他要跑你
      可以這樣電他，我想戊○○是看我太瘦小了，怕我治不了
      他。」等語（見該日審判筆錄第4 、12頁）；暨丁○○於
      本院92年12月15日審理時具結證稱：「（最後一次你看到
      甲○○、戊○○、寅○○三人一起進去打蔡燕良，你有沒
      有看到他們怎麼打？）有，很恐怖的打，這三個人都有動
      手。（他們是用拳頭、用腳踢、用棍子打、用電擊棒電？
      ）棍子打跟電擊棒電。」等語（見該日審判筆錄第6 至7
      頁）觀之，被告戊○○顯有持棍棒毆打及以電擊棒電擊蔡
      燕良之行為。
    (二)另參酌被告戊○○於警詢中供稱：寅○○與我亦曾持電擊
      棒電擊蔡燕良腿部等語，及於偵查中供稱：第二天我過去
      ，看到章志萍、「老巫」（指寅○○）用木棒打他，我也
      拿電擊棒電他等語，益徵戊○○確曾以電擊棒電擊蔡燕良
      ，雖其於本院92年5 月27日訊問時辯稱：其與丁○○拿電
      擊棒嚇蔡燕良，看他會不會講出來云云，但此與其於警、
      偵訊所述及丁○○之證詞均不相符，所辯顯非事實。
  七、訊據被告壬○○亦矢口否認有傷害蔡燕良之犯行，辯稱：
      其至泰國餐廳後，即見到蔡燕良身上已經有傷，甲○○告
      知該人即為騙錢之人時，其原本想上前毆打，但甲○○與
      「阿諾」（指戊○○）叫其不要動手，其即至章志萍房內
      ，不久即離開泰國餐廳云云。經查：
    (一)被告壬○○於本院93年1 月5 日審理時曾供稱：甲○○是
      口氣很興奮的跟我說賣我們假貨的那個人抓到了，你要不
      要過來看看修理他等語（見該日審判筆錄第7 頁），此顯
      與其前開所辯甲○○稱其無須動手之內容不符，是其辯稱
      未毆打蔡燕良是否可信，已非無疑。
    (二)另被告戊○○於本院93年6 月28日審理時具結證稱：「（
      第二天剛才你有說壬○○有打嗎？）沒有，我有漏掉，我
      補充一下，壬○○他過來先去章志萍房間去吸食毒品，跟
      章志萍拿毒品，後來跟章志萍聊一聊之後就跑去關蔡燕良
      的房間拿棒球棍毆打蔡燕良還跟蔡燕良講說海鷗哥的錢你
      也敢騙，還講說東西或是錢快點拿出來，那時候我也沒有
      阻止他。（壬○○打了多久？）他一面問一面打，大概五
      分鐘左右。」等語（見該日審判筆錄第20頁），核與其於
      本院93年7 月12日審理時具結證稱：「（你看到壬○○拿
      什麼打蔡燕良？）拿球棒，打蔡燕良的手部及背部。」等
      語（見該日審判筆錄第25頁）相符，足認戊○○確曾親見
      壬○○毆打蔡燕良無訛。且戊○○於警詢時供稱：我在現
      場有看到章志萍、子○○、寅○○、壬○○毆打蔡燕良等
      語，亦與壬○○於本院92年8 月20日訊問時供稱其第一次
      到那泰國餐廳就看到戊○○、子○○、甲○○、章志萍等
      人在現場之情節一致，益徵戊○○所證述之內容確非憑空
      杜撰，堪信屬實。
  八、訊據被告丁○○矢口否認有傷害被害人蔡燕良之犯行，辯
      稱：其僅負責看管蔡燕良，並未毆打或電擊蔡燕良云云。
      但查：
    (一)被告丁○○於本院92年12月15日審理時曾供稱：「（你有
      沒有去拿過電擊棒？）他們叫我拿我才拿，不然我都沒有
      動。（誰叫你拿電擊棒？）戊○○、甲○○。（他們叫你
      拿電擊棒後，有去電蔡燕良嗎？）有。」等語，足見其辯
      稱未電擊蔡燕良云云，已不足採信。
    (二)另被告戊○○於本院93年7 月12日審理時具結證稱：「〈
      在這個時候，小米（指丁○○）在前面要電蔡燕良的下體
      ，他的反應是怎樣？〉很害怕，他的屁股往後縮，是害怕
      被電到的那種樣子閃。（你那次有確定有看到丁○○有電
      到蔡燕良嗎？）有。（是電蔡燕良的下體嗎？）是。」等
      語，核與被告寅○○於本院92年8 月6 日訊問時供稱：我
      有看到丁○○拿電擊棒電死者的生殖器等語相符，足認戊○○確曾親見丁○○電擊蔡燕良無訛。
    (三)再參酌被告寅○○於本院93年5 月17日審裡時具結證稱：
      「（第三天的情形如何？）我是大約中午去的，......
      ，結果我們找到的那個地址是一家郵局，然後大約在下午
      三、四點鐘回泰國餐廳，是戊○○幫我開門的，..... ，
      到泰國餐廳後就直接到關蔡燕良的房間找章志萍，我看到
      丁○○拿電擊棒在電蔡燕良，..... 。」等語，及其於本
      院93年5 月31日審理時具結證稱：「（你有看到丁○○拿
      電擊棒電蔡燕良的情形嗎？）這是我親眼看到的。（丁○○、戊○○他們二人所拿的電擊棒當時是否都有電？）應
      該都有電，因為蔡燕良一直喊叫丁○○不要電他。」等語
      ，益徵被告丁○○確有持電擊棒電擊蔡燕良之犯行無訛。
  九、綜述，被告甲○○、子○○、寅○○、辛○○、戊○○、
      壬○○、丁○○等人前開所辯均為卸責之飾詞，不足採信
      ，其等傷害蔡燕良之犯行均堪認定。
  十、公訴意旨雖認被告等人涉犯傷害致死罪，惟本件被害人蔡
      燕良經解剖結果，認並無重大致命外傷等情，有法務部法
      醫研究所 (90) 法醫所醫鑑字第0234號鑑定書1 份在卷可
      參，足見蔡燕良之死亡與被告等人之傷害行為並無因果關
      係存在，應予敘明。
貳、妨害自由罪部分：
  一、被害人蔡燕良遭被告甲○○、子○○、辛○○三人以強押
      上車之方式剝奪行動自由，並將之載往泰國餐廳等情，業
      據被告甲○○於本院93年8 月2 日審理時供稱：「（蔡燕
      良是自願跟你們回去的嗎？）他不是自願的，但是我們也
      不可能讓他走，就硬要他跟我們上車，但我們並沒有拉他
      。（你在92年1 月30日警詢時說，是子○○、辛○○二人
      一人架著蔡燕良一邊，把他架上車子，是否有這回事？）
      我當時害怕所以說謊，實際上是我跟子○○，我們沒有架
      他，但有推他。」等語明確（見該日審判筆錄第11頁），
      核與被告辛○○於本院92年7 月9 日訊問時供稱：「（你
      有沒有去押蔡燕良？）有，當時因為「大頭」（指子○○
      ）的車要借我開，他跟我講說他跟「阿政」（指甲○○）
      要去台北處理個事情，我開車去是到一家機車行的對面路
      邊，後來「阿政」跟「大頭」到機車行去，後來「阿政」
      向我招手，我看到時覺得怪怪的，人好像是被押出來的，
      但人已經上車了，我只好硬著頭皮把他們載回泰國餐廳。
      」等語（見該日訊問筆錄第16頁），及其於本院93年4 月
      5 日審理時具結證稱：「（當天你是開紅色的克萊斯勒載
      他們到機車行然後將他們再載回泰國餐廳？）對。（當天
      你還記不記得他們是怎樣把蔡燕良帶到車子上面去？）那
      時候我在對面的車道，我開過去的時候，我看到他們二人
      抓蔡燕良的不知道手還是腰帶那邊，甲○○在前，子○○
      在後二人將蔡燕良夾在中間。（是二人都抓蔡燕良還是只
      有一個人抓？）他們出來的時候是一前、一後牽制住蔡燕
      良，但是我開車過去之後他們就一左、一右把蔡燕良又拉
      又推帶上車。（你當時有看到蔡燕良在掙扎嗎？）有一點
      。」等語（見該日審判筆錄第19至20頁）相符，是被告甲○○、辛○○二人之前開供、證述當屬事實。被告子○○
      雖辯稱：是蔡燕良自願跟其等離開云云，然蔡燕良確係遭
      王、黃二人強押上車乙節，有如前述，且子○○於警詢時
      即已供承：章志萍知道蔡燕良下落，即打電話要其與甲○○及另一人（諧音辛○○）一同至庚○○機車行押蔡燕良
      回泰國餐廳，由其與甲○○2 人抓著蔡燕良之褲腰袋將之
      強押至車上，辛○○負責開車，其與甲○○則坐後座兩側
      ，蔡則在中間等語，而此與甲○○、辛○○前開供述均屬
      一致，是子○○所稱蔡燕良係自願上車一說，顯非事實，
      被告甲○○、子○○及辛○○共同強押蔡燕良上車而剝奪
      其行動自由之事實已臻明確。
  二、被害人蔡燕良遭私行拘禁於上開泰國餐廳乙情，業據被告
      戊○○、丁○○坦承不諱，而被告戊○○於本院92年5 月
      27日訊問時供稱：章志萍叫我看管蔡燕良，我也有叫丁○○幫我看管蔡燕良等語，核與被告丁○○於本院92年7 月
      9 日訊問時供稱：我有看管蔡燕良，是戊○○叫我看管的
      等語相符，足徵被告戊○○、丁○○上開自白確屬事實。
  三、訊據被告甲○○、子○○、辛○○、壬○○、寅○○均矢
      口否認有何私行拘禁之犯行，被告甲○○辯稱：其與子○○、辛○○將蔡燕良帶回泰國餐廳後，其只打了蔡燕良2
      個巴掌就走了，直至蔡燕良死亡前均未再回泰國餐廳云云
      ；被告子○○辯稱：其與甲○○、辛○○帶蔡燕良回泰國
      餐廳後，未久其即離去現場，再也未回泰國餐廳云云；被
      告辛○○辯稱：其與甲○○、子○○將蔡燕良押回泰國餐
      廳後，即先載子○○離去，再回頭載章志萍離去云云；被
      告壬○○辯稱：其至泰國餐廳時僅有為蔡燕良及被告丁○○帶食物充饑云云；被告寅○○則辯稱：是阿諾（指戊○○）全程負責看管蔡燕良，其並未參與云云。惟查：
    (一)被告甲○○、子○○、辛○○將蔡燕良押回泰國餐廳後，
      均曾返回泰國餐廳共同逼迫蔡燕良交出假毒品之款項，並
      共同以徒手、持棍棒或持電擊棒等方式毆打、電擊蔡燕良
      等情，已如前述，足認甲○○、子○○、辛○○對於蔡燕
      良遭拘禁於泰國餐廳一事均知之甚詳，且均藉此拘禁之方
      式達成其等傷害蔡燕良及逼迫其交出款項之目的，是被告
      甲○○、子○○及辛○○自屬私行拘禁罪之共同正犯無訛
      。
    (二)由被告壬○○於本院93年1 月5 日審理時供稱：我進去時
      就看到蔡燕良被銬在房間內，穿四角褲身上有很多傷等語
      觀之，壬○○對於蔡燕良已遭人拘禁於泰國餐廳絕非全然
      不知，且壬○○亦有共同傷害蔡燕良之犯行，前已敘明，
      足認壬○○亦有藉拘禁蔡燕良之手段，以遂行傷害蔡燕良
      之目的。再參酌被告戊○○於本院93年6 月28日審理時具
      結證稱：「（寅○○、壬○○在那邊幹嘛？）我看到的時
      候，壬○○在關蔡燕良那房間，好像是跟丁○○輪替在看
      管蔡燕良，因為那時沒有看到丁○○，寅○○在章志萍房
      間。（依照你剛才所講的意思，蔡燕良是你跟丁○○二人
      共同在看守？）對，但是有時候我走掉他在，有時候他走
      掉我在，有時候我們二人都不在，但壬○○在。」等語（
      見該日審判筆錄第12、20、21頁），益徵壬○○確有共同
      私行拘禁之犯行甚明。
    (三)被告寅○○於蔡燕良遭拘禁期間多次出入泰國餐廳，並受
      章志萍指示前往蔡燕良陳述之地址查探款項下落，且曾多
      次毆打蔡燕良等情，已如前述，顯見寅○○亦係利用拘禁
      蔡燕良之方式，以達其傷害蔡燕良及追討款項之目的，當
      屬私行拘禁罪之共犯無疑。
    (四)至被告甲○○、子○○、寅○○、辛○○雖未實際負責看
      管蔡燕良，但其等均係利用蔡燕良遭拘禁之期間，參與毆
      打蔡燕良以迫蔡某交出假毒品之款項，是其等顯係以自己
      共同犯罪之意思，而與章志萍、戊○○、壬○○、丁○○
      謀議由戊○○、壬○○、丁○○三人實施拘禁之行為，自
      仍屬共同正犯之範疇。
  四、綜述，被告甲○○、子○○、辛○○共同剝奪蔡燕良行動
      自由之犯行，及被告甲○○、子○○、寅○○、辛○○、
      戊○○、壬○○、丁○○私行拘禁蔡燕良之犯行，均堪認
      定。
  五、至蒞庭檢察官雖以：被告甲○○、子○○、寅○○、辛○○、戊○○、壬○○、丁○○等人私行拘禁之行為，已導
      致被害人蔡燕良死亡之結果，因認上開被告等人涉犯私行
      拘禁致死罪等語。然查，蔡燕良之屍體經解剖結果，發現
      死者之胃中無食物存在，但卻意外發現有二團棉花，其大
      小比一般醫療擦拭用略大，並吸水膨脹，應該是經口吞入
      ，且生前未服用致死性藥毒物，無重大致命外傷，無潛在
      致命性疾病，死因不明，但有可能是被勒頸或悶住口鼻窒
      息致死等情，有前揭法務部法醫研究所鑑定書1 份可參，
      參以本件死者蔡燕良既死因不明，則其是否確係因遭被告
      等人拘禁而導致死亡，實有可疑，且由法醫研究所上開鑑
      定結果觀之，蔡燕良係遭勒頸或悶住口鼻窒息死亡之可能
      性極大，若果如此，則蔡燕良之死亡顯係有人於拘禁之時
      施加其他外力加諸其身，絕非單純因遭拘禁、凌虐而使其
      身心俱疲、驚恐絕望導致生理機能枯竭而死亡，是蒞庭檢
      察官認被告等人涉犯拘禁致死罪，尚有未洽。
參、毀損屍體罪部分：
  一、按當事人、代理人或辯護人於法院調查證據時，知有第15
      9 條第1 項不得為證據之情形，而未於言詞辯論終結前聲
      明異議者，視為同意作為證據，刑事訴訟法第159 條之5
      第2 項定有明文。查證人孔繁和於警詢時之陳述，雖屬被
      告以外之人於審判外之言詞陳述，惟被告甲○○、庚○○
      、子○○、寅○○、辛○○、戊○○、壬○○、丁○○及
      丑○○及其等之辯護人於本院調查該等證據時，已知有刑
      事訴訟法第159 條第1 項不得為證據之情形，但未於言詞
      辯論終結前聲明異議，依首揭規定，視為同意將該等陳述
      作為證據，且本院審酌該等言詞陳述作成時，並無證明力
      明顯過低或證據係違法取得等情況，認證人孔繁和前開言
      詞陳述亦得為證據，先此敘明。
  二、上開毀損屍體之犯行，業據被告甲○○、寅○○、辛○○
      、戊○○、壬○○迭於警、偵訊中及本院審理時均坦承不
      諱，並經證人即全球保溫耐火工業股份有限公司警衛孔繁
      和於警詢時證述明確，復有現場照片、相驗照片、解剖照
      片多張、臺灣桃園地方法院檢察署檢察官勘驗筆錄、解剖
      筆錄各1 份在卷可參。而蔡燕良之氣管、支氣管無煤灰存
      在，確係死後遭焚燒等情，亦有前揭法務部法醫研究所鑑
      定書1 份附卷足憑。且被告甲○○、寅○○、辛○○、戊○○、壬○○等人就如何自泰國餐廳出發至被告丑○○住
      處，如何自被告丑○○住處至焚屍現場，及參與人數、使
      用之交通工具、毀損屍體所使用之工具等重要情節，供述
      內容大致相符，其間細節或有若干差異，但應係記憶淡忘
      或錯置所致，並不影響彼等有毀損蔡燕良屍體犯行之認定
      。
  三、訊據被告子○○、丑○○雖均矢口否認有毀損屍體之犯行
      ，子○○辯稱：蔡燕良屍體遭焚燒當日係其母親黃乙○○
      50歲壽誕之日，其於當日中午即至其母親家中，協助當晚
      壽宴事宜，再也未曾外出，不可能於同日下午現身於毀屍
      之地云云；丑○○則辯稱：子○○及甲○○等人至其家中
      後就躲在房間內，其不知他們在做何事，其係看到電視才
      知道有焚屍，其未參與焚屍云云。經查：
    (一)被告子○○確共同參與焚屍乙情，業據：(1)被告甲○○於
      本院93年8 月16日審理時具結證稱：「（那麼你能不能敘
      述一下，子○○當天到你家載你之後發生的情形？）我記
      得那天晚上約7 、8 點多的時候，他開紅色克萊斯勒直接
      到我家來載我說章志萍找我過去，我就上車跟他一起去泰
      國餐廳，只有子○○一個人過來載我，我到泰國餐廳的時
      候，除了丑○○之外，其他的被告都有在，戊○○好像是
      比我晚一點到。（去大溪丑○○家的時候，你們座車是怎
      麼安排的？）辛○○開車載子○○、我、寅○○，開紅色
      克萊斯勒的車，另外那部小發財車，是戊○○開載壬○○
      的。（子○○他說從那天把蔡燕良帶到你們泰國餐廳去以
      後，一直到丑○○家這段期間內，他都沒有出現在泰國餐
      廳，你有什麼意見？）最後一天在搬屍體的時候，他人確
      實在，至於他這樣講我沒有什麼意見要問他。」等語（見
      該日審判筆錄第7 、9 、11頁）。(2)被告戊○○於本院93
      年6 月28日審理時具結證稱：「（接下來呢？）裝箱以後
      ，我、丁○○、壬○○、子○○、辛○○把箱子抬到推車
      上面，用載貨的電梯運到地下室，在抬去地下室前，就有
      聽到不知道是辛○○還是子○○講說要先載去大溪。（可
      是子○○說他當時根本不在現場？）他在，我確定。（接
      下來呢？）遺體放到小貨車上，我載壬○○，我開小貨車
      ，甲○○、寅○○、辛○○、子○○他們坐另外一台紅色
      克萊斯勒的車。（到現場以後的情形？）他們車子停在我
      們前面，我開的小貨車直接停在棄屍地點，我、甲○○、
      子○○、辛○○幫忙抬裝屍體的衣櫥下來，就放在準備要
      焚燒的地方，我還在車上把蔡燕良的衣服全部及二桶汽油
      搬下車，我下車的時候，就看到寅○○、壬○○在澆灑汽
      油，我們大家就回到車上，寅○○跟壬○○是最後上車的
      。（子○○說到現場焚屍這部分他沒有參與，他不在現場
      ？）我有看到他，從泰國餐廳出來一直到焚完屍，他一路
      上都跟我們在一起。」等語（見該日審判筆錄第23、24、
      29頁）。(3)被告寅○○於本院93年5 月17日審理時具結證
      稱：「（第四天為什麼你又跑去泰國餐廳？）..... ，所
      以我是晚上大概十點多的時候到泰國餐廳，..... ，整個
      泰國餐廳當時有丁○○、戊○○、章志萍、辛○○、子○○都在，..... ，子○○去以後回來就跟章志萍講說人死
      掉了，..... ，章志萍就對著在場的人說不准離開泰國餐
      廳，..... ，然後大家就等甲○○過來，.. ... ， 接下
      來章志萍跟甲○○、子○○在商量這件事情要怎麼處理，
      是子○○跟辛○○提供大溪、三峽這二個地點，..... ，
      章志萍回來後說叫我們把屍體放在車上然後放火燒車子，
      假裝是自殺，但大家都不敢，所以後來改成把屍體裝在箱
      子然後燒箱子，接下來章志萍就帶著丁○○、辛○○、子
      ○○、戊○○、甲○○、壬○○到關蔡燕良的房間裡面去
      處理屍體，..... 。（什麼時候出發到焚屍的地點？）約
      下午三點多出發。（出發時是幾輛車？）二輛。（二輛車
      怎麼分配坐位？）戊○○、壬○○坐小發財車，辛○○、
      甲○○、我、子○○我們四人坐克萊斯勒的車到焚屍現場
      。（下車後，是誰搬箱子去焚屍地點？）現場是壹個彎道
      ，我沒有看見是誰搬的，但是我們車上的人全部都有下車
      ，我是走在最後面。」等語（見該日審判筆錄第18至20頁
      及第25頁）。(4)被告辛○○於本院93年4 月19日審理時具
      結證稱：「（你大約敘述一下，當天去泰國餐廳的情形？
      ）我是坐計程車到泰國餐廳之後，..... ，進去章志萍的
      房間看到章志萍、寅○○、子○○，..... ，沒有多久，
      丁○○就過來說人死掉了，..... ，章志萍就說事情發生
      了，知道這件事情的人都不能離開，叫我們大家幫忙處理
      ，..... ，接下來在場的人他們就討論事情如何處理，
      ..... ，我記得比較清楚的是寅○○有提到要把屍體拿去
      燒掉，最後面是章志萍說要把屍體載到大溪燒掉，因為子
      ○○姊夫住大溪。（討論完接下來情形呢？）那時候已經
      決定要把屍體載到大溪燒燬，..... ，子○○、壬○○、
      寅○○又走出章志萍的房間叫我一起過去放屍體的房間，
      ..... ，我、壬○○、子○○、寅○○進去之後也有到房
      間內的桌子上拿口罩跟手套，..... 。（租車回來以後，
      你們也已經將屍體放到衣櫥裡，接下來的情況呢？）車子
      回來以後，我跟子○○下去開紅色克萊斯勒，其他人在房
      間內，過一陣子甲○○、寅○○就上我紅色克萊斯勒的車
      ，箱子是誰搬到車上的我不曉得。（當你們兩輛車到了大
      溪後接下來情形？）到大溪後，我們二台車子都停在丑○○家的地下室，然後上去丑○○家，沒有人留守。（你們
      怎麼進去丑○○家？）子○○有鑰匙，他開門的。（然後
      呢？）我們進去之後，他們就在客廳討論，.... ， 第二
      次子○○他出來的時候又跟我們討論，..... 。（加完油
      後回到丑○○家，接下來情況？）再回到丑○○家後沒有
      多久，我們就出發了，我跟子○○、甲○○、寅○○坐紅
      色克萊斯勒，是我開的，另外戊○○、壬○○他們坐發財
      車，就這二台車子，直接到現場去。（出發時寅○○是坐
      前座嗎？）不是，是子○○坐我旁邊，但是真正到達現場
      是有跟寅○○彼此確認路線。（到現場的人如何分工？）
      到現場後我們全部都下車，六個人合力把裝屍體的箱子搬
      下車，然後我跟子○○就回到克萊斯勒車上，接下來我看
      到的時候，就剩下老巫一個人在箱子旁邊，火已經著起來
      了，他正要走到我的車子這邊，所以應該是老巫點的火，
      我並沒有親眼看見他點火。（為什麼遺體搬下來後，放在
      地上後，你與子○○先回到車上去？）我幫他們把風，因
      為附近還有工廠。」等語（見該日審判筆錄第11至17頁，
      及第20至23頁）。(5)被告壬○○於本院93年2 月9 日審理
      時具結證稱：「（然後呢？）後來我們就回去，但是汽油
      桶放地下室的車上並沒有拿上去，我們只有人上去，那個
      時候地點還沒有想好，接下來他們就在討論說哪裡有空地
      ，他們就問比較熟悉的子○○、辛○○，他們就說這附近
      到處都有空地光這話題就討論很久，..... ，大頭（指子
      ○○）就說他知道這個地方，我們就全部過去，.. ...
      。」等語（見該日審判筆錄第9 頁）明確。本院參以上開
      五名被告既均參與焚屍之行為，雖彼此間對於蔡燕良死亡
      後其遺體為何人捆綁、如何謀議處理屍體、如何裝箱、如
      何到丑○○住處、如何購買汽油、如何尋找焚屍處等極細
      節之部分，或因時間久遠所述稍有岐異，惟就被告子○○
      究有無參與毀屍之謀議及毀屍行為，則均為一致之證述，
      且上開人等各別間，平日與被告子○○並無利益糾葛或怨
      懟，竟均一致證稱被告子○○確有參與此部分之犯行，稽
      上各端自足認被告子○○當屬毀損屍體之共犯無訛。
    (二)至證人即被告子○○之母黃乙○○於本院93年10月4 日審
      理時固證稱：其於90年間，係在農曆2 月2 日當天過50歲
      生日，當天被告子○○係約中午時返家與之共進午繕。用
      餐後，即與其弟丙○○、被告子○○共同泡茶、喝酒及聊
      天，晚上即開壽宴云云。然其於蒞庭檢察官詰問時則證稱
      ：「（妳生日是每年都有做嗎？）不一定，我30歲、50歲
      生日一定有做，其他都沒有做。（妳是否記得妳51歲生日
      那天，妳與子○○是否在家？）我沒有做生日，他有沒有
      在家我不知道。」等語（見該日審判筆錄第37頁），由其
      上開證言觀之，證人黃乙○○對於2 年前其51歲生日當日
      所發生之事已全然無記憶，依一般經驗法則及論理法則，
      證人對於3 年前其50歲生日當日所發生之事，理應更行模
      糊，是證人黃乙○○對於3 年前其50歲生日當日，子○○
      在家中與其相處之過程竟能如此詳細陳述，其所述顯已難
      遽予採信。而證人即子○○之舅舅丙○○於該日審理時雖
      亦具結證稱：「（今年是九十三年，若問你九十年二月二
      十四日你是否還記得發生什麼事？）那天是農曆二月二日
      ，是我姐姐乙○○五十歲生日。（你為什麼記得那天你姐
      姐過生日？）因為那天我媽媽去幫我姐姐做生日，我中午
      就到我姐姐在三峽中華路的家。（你姐姐五十歲生日有沒
      有特地幫她過？）有，中午在她家吃飯，晚上有辦桌。（
      所以你中午就到乙○○家，你大概幾點到的？）差不多十
      二點多。（你到乙○○家看到哪些人？）子○○、我姐姐
      還有一個小孩子。（你們中午大概吃到幾點？）我中午一
      點左右先走了。（晚上辦桌，你大概幾點鐘到？）差不多
      六、七點鐘。（你晚上六、七點來的時候有沒有看到子○○？）有。」等語（見同日審判筆錄第6 至8 頁），然依
      前述理由，證人丙○○對於3 年前某日之記憶當已模糊甚
      至遺忘，其竟如同證人黃乙○○一般能對該日之事為詳細
      之陳述，其證言亦難信屬實。況縱認被告子○○於焚屍當
      日曾於中午回家用餐，並於當晚6 、7 點參加黃乙○○之
      壽宴，但由蔡燕良屍體遭焚燒之時間點為當日下午3 、4
      點觀之，被告子○○仍有充分之時間於用畢午餐後，前往
      參與焚屍，嗣再返家參加黃乙○○之壽宴。
    (三)被告丑○○於被告甲○○、子○○、寅○○、辛○○、戊○○、壬○○等人載運蔡燕良之屍體至其位於桃園縣大溪
      鎮西尾6 之12號3 樓住處地下室後，即參與討論、尋找焚
      屍地點等情，業據被告戊○○於92年1 月30日偵查中供稱
      ：丑○○知道焚屍之事，因我們在討論時，他在旁邊聽等
      語，及被告甲○○於同日偵查中供稱：丑○○他知此事，
      因討論時，丑○○有在旁邊聽等語，暨被告辛○○於92年
      2 月11日檢察官訊問時供稱：丑○○有與其等一起去找棄
      屍地點，也知道要棄屍等語綦詳，互核其等之供詞相符，
      且與丑○○又均無恩怨仇隙，自無任意誣陷之必要，所述
      當可採信。另參酌被告辛○○於本院93年4 月19日審理時
      具結證稱：「（你在92年2 月11日警詢中供稱在丑○○家
      的時候，丑○○有共同討論棄屍地點，你對於你自己在當
      日警詢中之供述有何意見？）我的意思是說有一起去找地
      點。（你在當天的偵訊中有說丑○○有跟你們一起去找棄
      屍地點也知道要棄屍，你對於這段話有何意見？）丑○○
      應該是知道。（不要講應該，他到底知不知道，你們在他
      家討論的時候聲音那麼大聲，他又在房間裡面，後來也有
      出來，他到底知不知道？）知道。」等語（見該日審判筆
      錄第18至19頁），及被告戊○○於本院93年6 月28日審理
      時具結證稱：「（丑○○知道你們去焚屍嗎？）我不知道
      他是不是知道，可是我記得我們焚完屍體回來後，他有再
      回到焚屍的現場去看一下，回來講怎樣我不記得了。」（
      你怎麼知道他是到焚屍現場去？）他那時候好像是跟子○○或辛○○問說燒的怎樣，然後他才出去看。（丑○○看
      完回來有沒有顯得很驚訝說有一具遺體在現場？）沒有。
      」等語（見該日審判筆錄第30至31頁），暨被告壬○○於
      本院92年8 月20日審理時供稱：丑○○知道我們要處理屍
      體，我們處理完畢回到丑○○家，他就到現場去看等語（
      見該日審判筆錄第16頁），益徵被告丑○○對焚屍一事確
      知之甚詳，且丑○○若未參與焚屍，依被告辛○○於本院
      93 年4月19日審理時證述自丑○○住處至焚屍現場車程約
      3 、40分鐘之情形觀之，丑○○實無須於事後大費周章回
      現場查看。此外，被告甲○○、戊○○、辛○○於警、偵
      訊及本院審理時，就蔡燕良遭強押回泰國餐廳後直至將蔡
      燕良遺體運至丑○○家前，從未供稱或證述丑○○有參與
      ，而丑○○亦從未就甲○○、戊○○、辛○○在至丑○○
      家前之行為為任何不利於甲○○、戊○○、辛○○不利之
      供述，衡情甲○○、戊○○、辛○○於上開檢察官偵訊或
      本院審理時當無惡意誣指丑○○之動機。再者，由被告壬○○於本院93年2 月9 日審理時具結證稱：在焚屍之前，
      章志萍曾帶其至丑○○家中，因為章志萍有毒品在子○○
      處。其當時去的時候，本來以為丑○○是房東，後來才知
      道丑○○是子○○的姐夫，其至少去過三、四次等語（見
      該日審判筆錄第6 頁），及被告辛○○於本院同年4 月19
      日審理時具結證稱：到最後是章志萍決定要將蔡燕良的屍
      體運至大溪（指丑○○住處）等語（見該日審判筆錄第12
      頁），暨被告寅○○於本院同年5 月17日審理時具結證稱
      ：後來蔡燕良就提供一個地址是章志萍把它抄下來，章志
      萍叫我照這個地址去看看，所以章志萍叫丑○○載我過去
      ，丑○○他大約11點多就到泰國餐廳，但是他沒有進到關
      蔡燕良的房間；我是大約中午去的，章志萍又拿了壹個地
      址給我，地址是在台北市○○路26號或是62號，也是丑○○跟我過去的，我那天中午去的時候丑○○就在那邊了，
      他是在章志萍的房間跟章志萍講話，我跟丑○○一起到那
      邊找那個地址，也是丑○○開車等語（見該日審判筆錄第
      15至16頁）觀之，足見丑○○與章志萍、子○○等人間之
      關係非比尋常。況被告寅○○於本院93年5 月17日審理時
      更具結證稱：因為丑○○是子○○的姊夫，所以子○○在
      做什麼他不可能不知道，否則他怎麼會提供這個地方，普
      通人怕都怕死了；子○○、丑○○是親戚，子○○敢把屍
      體載到丑○○家一定有相當的把握，否則不敢這樣貿然載
      過去等語（見該日審判筆錄第22、23頁），雖寅○○該部
      分證詞或許存有個人之臆測，但此確與社會常情相吻合，
      且被告丑○○若僅知悉要燃燒垃圾，則其對於被告甲○○
      、子○○、寅○○、辛○○、戊○○、壬○○等人遠自臺
      北縣中和市之泰國餐廳載運垃圾至桃園縣大溪鎮焚燒之怪
      異現象，焉有全然不起疑心，而熱心協助尋找焚燒地點之
      可能。
    (四)綜上所析，被告甲○○、子○○、寅○○、辛○○、戊○○、壬○○、丑○○確有共同毀損屍體之犯行甚明，被告
      子○○、丑○○前開所辯均為卸責之飾詞，不足採信。
肆、核被告甲○○、子○○、寅○○、辛○○、戊○○、壬○○
    所為，均係犯刑法第302 條第1 項之私行拘禁罪（被告寅○○、壬○○此部分犯行於起訴書犯罪事實欄已提及，惟起訴
    法條則漏列此條項）、第277 條第1 項之傷害罪及第247 條
    第1 項之毀損屍體罪；被告丁○○所為，係犯刑法第302 條
    第1 項之私行拘禁罪、第277 條第1 項之傷害罪；被告丑○○所為，則係犯刑法第247 條第1 項之毀損屍體罪。公訴人
    認被告甲○○、子○○、寅○○、辛○○、戊○○、壬○○
    、丁○○均係犯同法第277 條第2 項前段之傷害致死罪，尚
    有未洽，惟其基本事實同一，本院自應予審理，並變更其起
    訴法條。被告甲○○、子○○、寅○○、辛○○、戊○○、
    壬○○、丁○○與共犯章志萍，就私行拘禁罪及傷害罪之犯
    行，彼此間有犯意聯絡及行為分擔，均為共同正犯，又被告
    甲○○、子○○、寅○○、辛○○、戊○○、壬○○、丑○○與共犯章志萍，就毀損屍體之犯行，彼此間亦有犯意聯絡
    及行為分擔，亦均為共同正犯。被告甲○○、子○○、寅○○、辛○○、戊○○、壬○○、丁○○等人先後多次傷害蔡
    燕良之犯行，均係基於同一目的，利用同一機會，在同一場
    所為之，且因彼等共同傷害，自有相互利用他人行為之意，
    他人之傷害行為即如同己為，是以各次傷害犯行之時間亦屬
    緊密，並侵害同一之法益，各行為之獨立性極為薄弱，依一
    般社會健全觀念，在時間差距上難以強行分開，為接續犯。
    而被告甲○○、子○○、辛○○以非法方法將蔡燕良押回泰
    國餐廳後加以拘禁，其等自強押蔡燕良之該時起至蔡燕良死
    亡時止，均在妨害自由犯罪行為繼續進行之中，應予敘明。
    被告甲○○、子○○、寅○○、辛○○、戊○○、壬○○、
    丁○○等人所犯上開私行拘禁罪與傷害罪間，有方法、目的
    之牽連犯關係，應依刑法第55條規定，從一重之私行拘禁罪
    處斷。被告戊○○前因妨害風化案件，經法院判處有期徒刑
    6 月確定，於88年2 月23日易科罰金執行完畢，有臺灣高等
    法院被告全國前案紀錄表在卷可考，其受有期徒刑之執行完
    畢，5 年內再犯本件有期徒刑以上之罪，為累犯，應依刑法
    第47條規定加重其刑。被告甲○○、子○○、寅○○、辛○○、戊○○、壬○○等人所犯私行拘禁及毀損屍體二罪，犯
    意各別，行為不同，均應分論併罰。爰審酌被告甲○○、子
    ○○、寅○○、辛○○、戊○○、壬○○、丁○○對於遭其
    等拘禁而全無抵抗能力之被害人蔡燕良不斷施以毆打、電擊
    ，在蔡燕良因不明原因死亡後，竟不思懸崖勒馬，反而積極
    與被告丑○○計劃進行滅屍動作以圖逃避刑章，而其等被查
    獲後所為之供、證述間又屢屢避重就輕，以圖卸責，惡性重
    大，兼衡被告壬○○曾自行攜帶麵包及炒麵等食物供蔡燕良
    充飢，尚存一絲良知未泯滅，及其等之犯罪後態度等一切情
    狀，各量處如主文所示之刑，被告甲○○、子○○、寅○○
    、辛○○、戊○○、壬○○部分並均定其應執行之刑。至用
    以盛裝汽油之塑膠桶4 個，雖為供被告等人犯毀損屍體罪所
    用之物，但無證據證明確為被告等人所有，爰不宣告沒收。
乙、無罪部分：
一、公訴意旨略以：章志萍經由被告甲○○知悉被告庚○○之友
    人蔡燕良有毒品安非他命待售，遂基於販賣安非他命之犯意
    ，向王、許2 人表示欲向蔡燕良購買安非他命，王、許2 人
    明知安非他命係毒品危害防制條例所明定之第二級毒品，不
    得販賣，竟基於幫助章志萍、蔡燕良販賣安非他命之犯意聯
    絡，介紹並代為聯繫蔡燕良後，約定購買價值約為七十餘萬
    元之安非他命3 公斤。章志萍備妥價金後，將之交予亦有幫
    助販賣安非他命犯意聯絡之被告子○○、寅○○，囑其2人
    會同王、許2 人，於90年1 月間在不詳地點，將購買安非他
    命之價款交予蔡燕良，並將所購得之安非他命帶回，詎黃、
    賴2 人將蔡燕良所交付之物攜回後，章志萍發現買回之物竟
    係蔡燕良用以蒙混訛詐成分不純之毒品，因認被告甲○○、
    庚○○、子○○、寅○○均涉有幫助販賣第二級毒品罪嫌云
    云。
二、按犯罪事實應依證據認定之，無證據不得認定犯罪事實；又
    不能證明被告犯罪者，應諭知無罪之判決，刑事訴訟法第15
    4 條第2 項、第301 條第1 項分別定有明文。而認定不利於
    被告之事實，須依積極證據，苟積極證據不足為不利於被告
    事實之認定時，即應為有利於被告之認定，更不必有何有利
    之證據（最高法院30年上字第816 號判例意旨參照）。
三、本件公訴人認被告甲○○、庚○○、子○○、寅○○涉有前
    開幫助販賣第二級毒品犯嫌，無非係以被告甲○○、庚○○
    、子○○及寅○○之供述為其主要論據。惟訊據被告甲○○
    、庚○○、子○○及寅○○等人均堅決否認有販賣安非他命
    之犯行，被告甲○○辯稱：毒品交易時，其並未與庚○○、
    子○○、寅○○去交錢取貨，是事後章志萍叫其過去並把其
    扣留，說他買到假毒品等語；被告庚○○辯稱：其並未介紹
    章志萍與蔡燕良認識，其僅負責帶章志萍去認人，他們毒品
    如何交易，其不清楚等語；被告子○○辯稱：其當時會去是
    因為剛好要跟章志萍買毒品，其剛好有車，章志萍叫其載他
    們過去，其原本不知道他們要去拿毒品，事後才知道他們要
    去認識蔡燕良等語；被告寅○○則辯稱：章志萍要其不要管
    ，所以買賣毒品之事其並沒有參與等語。
四、按被告在瑞和江輪購買菸土，既為人所詐，以致誤買料土，
    自係居於被害人之地位，根本上已難論以刑法第二百七十一
    條第一項之罪。又刑法處罰未遂罪之精神，係以其著手於犯
    罪之實行，雖意外障礙不遂，而有發生實害之危險，不能不
    加以制裁，故刑法第三十九條第一項後段之不能犯，亦係指
    該項行為有發生結果之危險者而言，如出於犯人一時之幻覺
    ，實際上並非實施犯罪之行為（學說上名為幻覺犯）自不成
    立犯罪。本案被告誤認料土為鴉片菸土，著手販賣，非但不
    能發生販賣菸土之結果，且無發生該項結果之危險，即亦不
    生未遂罪之問題（最高法院19年非字第35號判例要旨參照）
    。次按事實之欠缺及迷信犯，不包括本條未遂犯（指現行刑
    法第26條）之內（最高法院24年度總會決議(10)參照）。
五、本件被告甲○○、子○○、寅○○等人自蔡燕良處所取得之
    物品均非第二級毒品安非他命乙情，業據被告庚○○於本院
    93年12月8 日審理時供稱：那天是章志萍交易完了之後，因
    為他買到假毒品，所以章志萍打電話叫我去泰國餐廳，我到
    那邊的時候，就已經很多人在那邊，桌上有三袋白色結晶體
    ，章志萍就叫我試，我試的結果是明礬，所以章志萍就把我
    押起來，我不知道明礬的化學特性，但我那天試的結果是沒
    有煙，只會化作水，所以不是安非他命等語明確（見該日審
    判筆錄第3 及16頁）。核與被告甲○○於本院93年11月22日
    審理時具結證稱：「（你怎麼會知道章志萍確實有跟蔡燕良
    買毒品？）買到假毒品那天，章志萍就把我叫過去了，他已
    經先把庚○○押在那邊了，我用七萬元保庚○○，章志萍要
    我跟庚○○為假毒品的事負責。（你有看到那些假毒品嗎？
    ）我看到三袋，一顆、一顆的。（把你叫過去，庚○○當時
    被押在那邊，章志萍到底是怎麼跟你們說的？）蔡燕良是庚○○的朋友，我跟庚○○又認識，在吸毒品的時候，那時庚○○也在，有介紹庚○○與章志萍認識，後來庚○○跟章志
    萍去交易毒品買到假的，章志萍認為我跟庚○○、蔡燕良設
    這個局要騙他毒品的錢，那時候我先把庚○○保出來之後，
    章志萍叫我們去找蔡燕良，章志萍說人如果不交出來的話，
    這筆錢要我們賠。」等語（見該日審判筆錄第5 至7 頁），
    及被告寅○○於本院93年12月22日審理時具結證稱：「（你
    在法院審理時前次擔任證人曾經證述有看過本案之毒品，而
    且也嚐過是明礬，事後也與丑○○依照蔡燕良所提供之地址
    至台北尋找毒品的貨款，那麼你是在什麼樣的情況之下，去
    嚐毒品？）我並沒有講過我有嚐過，我只是說我有看過。（
    這可能是檢察官記錯了，但你光看就可以知道那是明礬嗎？
    ）這是章志萍跟我講的。（你是在哪裡看到那些東西？）在
    泰國餐廳。（你看到毒品有幾包？）約二、三包。」等語（
    見該日審判筆錄第3 至4 頁），暨被告子○○於本院93年12
    月22日審理時具結證稱：「（你有看到帶回來的毒品嗎？）
    是我要去跟章志萍買安非他命，去的時候他跟我講說買到假
    的。（那毒品大概是什麼樣子？）就一顆、一顆的結晶體，
    像冰糖，很大顆。（章志萍有沒有跟你講這些毒品為什麼是
    假的？）他跟我講什麼我真的不記得了，我當時只有聽到說
    他拿到假貨，但他講什麼其他的我不記得了。」等語（見該
    日審判筆錄第14至15頁）相符，足認上開被告之供述應非虛
    言。且本件被告甲○○等人與蔡燕良交易取回之白色結晶物
    均未扣案，無從檢驗是否含有第二級毒品安非他命成分，依
    罪疑唯輕之刑事訴訟基本原則，亦應為被告等有利之認定。
六、被告甲○○等人與蔡燕良交易所取回者既非第二級毒品安非
    他命，揆諸前開判例要旨及決議之說明，其等之行為顯欠缺
    販賣第二級毒品罪之客體要素，為事實之欠缺，本質上實無
    完成販賣毒品之可能，自無發生該項結果之危險，亦即不生
    未遂罪之問題，且不具可罰性。
七、綜上論述，本件公訴意旨所憑事證尚無從形成被告甲○○、
    庚○○、子○○、寅○○四人有罪論斷之確信，而刑事被告
    依法並無自證無罪之義務，此外，復查無其他積極事證足以
    證明被告等有幫助販賣第二級毒品之犯行，自屬不能證明其
    等犯罪，揆諸首揭法條、判例要旨及說明，此部分應諭知被
    告甲○○、庚○○、子○○、寅○○四人無罪之判決。
據上論斷，應依刑事訴訟法第299 條第1 項前段、第300 條、第
301 條第1 項，刑法第28條、第302 條第1 項、第277 條第1項
、第247 條第1 項、第55條、第47條、第51條第5 款，罰金罰鍰
提高標準條例第1 條前段，判決如主文。
本案經檢察官己○○到庭執行職務。
中　　華　　民　　國　　94　　年　　4 　　月　　11　　日
                刑事第十一庭  審判長法  官  蔡榮澤
                                    法  官  游士珺
                                    法  官  魏于傑
上正本證明與原本無異。
若不服本判決，得於收受判決後10日內，向本院提出上訴狀。
                                    書記官  林怡君
中　　華　　民　　國　　94　　年　　7 　　月　　4 　　日
附錄本件論罪科刑依據之法條：
中華民國刑法第302條
(剝奪他人行動自由罪)
私行拘禁或以其他非法方法，剝奪人之行動自由者，處五年以下
有期徒刑、拘役或三百元以下罰金。
因而致人於死者，處無期徒刑或七年以上有期徒刑，致重傷者，
處三年以上十年以下有期徒刑。
第一項之未遂犯罰之。
中華民國刑法第277條
(普通傷害罪)
傷害人之身體或健康者，處三年以下有期徒刑、拘役或一千元以
下罰金。
犯前項之罪因而致人於死者，處無期徒刑或七年以上有期徒刑；
致重傷者，處三年以上十年以下有期徒刑。
中華民國刑法第247條
(侵害屍體罪、侵害遺骨遺髮殮物遺灰罪)
損壞、遺棄、污辱或盜取屍體者，處六月以上五年以下有期徒刑
。
損壞、遺棄或盜取遺骨、遺髮、殮物或火葬之遺灰者，處五年以
下有期徒刑。
前二項之未遂犯罰之。
